最高法院刑事判決                                八十六年度台非字第一五三號
    上 訴 人  最高法院檢察署檢察總長
    被    告  甲○○○
右上訴人因被告違反麻醉藥品管理條例案件，對於台灣高等法院中華民國八十五年十
二月二十四日第二審確定判決（八十五年度上易字第七○五六號，起訴案號：台灣桃
園地方法院檢察署八十五年度偵字第三五七一號），認為違法，提起非常上訴，本院
判決如左：
    主  文
原審關於甲○○○部分之訴訟程序違背法令部分撤銷。
    理  由
非常上訴理由稱：「按除有特別規定外，被告未於審判期日到庭而逕行審判者，其判
決當然為違背法令，刑事訴訟法第三百七十九條第六款定有明文。本案被告甲○○○
於八十五年十二月七日收受原法院定期民國八十五年十二月十七日為審判期日之傳票
後，因另涉違反麻醉藥品管理條例罪嫌，經台灣桃園地方法院檢察署自八十五月十二
月十七日押至同年月二十七日移送台灣高等法院併案審理，尚難謂其屆期不到庭為
無正當理由。及台灣高等法院於八十五年十二月十七日之審判期日並未提訊被告，復
以被告經合法傳喚，無正當理由而不到庭，不待被告陳述逕行判決，自有被告未於審
判期日到庭而逕行審判之違法，（請見刑事訴訟法第三百七十一條、第三百七十九條
第六款、最高法院二十六年上字第一一二○號判例首句及同院四十四年台上字第九七
九號判例）。案經確定，且於被告不利，爰依刑事訴訟法第四百四十四條、第四百四
十三條提起非常上訴，以資糾正」等語。
本院按除有特別規定外，被告未於審判期日到庭而逕行審判者，其判決當然為違背法
令。又第二審法院得不待被告之陳述逕行判決者，以被告經合法傳喚無正當理由不到
庭者為限，始得為之，刑事訴訟法第三百七十九條第六款、第三百七十一條分別規定
甚明。本件被告甲○○○因違反麻醉藥品管理條例案件，經第一審判決後，提起第二
審之上訴，被告於八十五年十二月七日收受原審法院定期八十五年十二月十七日上午
十時十五分為審判期日之傳票後，因另涉違反麻醉藥品管理條例罪嫌，經桃園縣警察
局桃園分局於八十五年十二月十七日凌晨二時查獲，並由台灣桃園地方法院檢察署自
八十五年十二月十七日押至同年月二十七日，始移送原審法院併案審理，有該署八
十五年度偵字第一五八六一號影印卷可按。是其屆期未能到庭，尚難謂其為無正當理
由。乃原審於八十五年十二月十七日上午十時十五分之審判期日並未提訊被告，遽指
其經合法傳喚，無正當理由而不到庭，不待其陳述，逕行判決，則其訴訟程序難謂無
刑事訴訟法第三百七十九條第六款之違法。案經確定，非常上訴意旨，執以指摘，洵
有理由，應由本院將原審關於被告部分之訴訟程序違背法令部分撤銷，以資糾正。
據上論結，應依刑事訴訟法第四百四十七條第一項第二款，判決如主文。
中      華      民      國    八十六    年      五      月    二十二    日
                              最高法院刑事第七庭
                                  審判長法官  董  明  霈
                                        法官  丁  錦  清
                                        法官  賴  忠  星
                                        法官  林  茂  雄
                                        法官  洪  耀  宗
      右正本證明與原本無異
                                              書  記  官
中      華      民      國    八十六    年      五      月     三十     日
